臺灣士林地方法院刑事裁定
111年度聲字第1113號
聲  請  人  臺灣士林地方檢察署檢察官
受  刑  人  張朋榛





上列聲請人因受刑人數罪併罰有二裁判以上，聲請定其應執行之
刑（111年度執聲字第751號），本院裁定如下：
    主  文
張朋榛犯如附表所示之罪，應執行拘役壹佰貳拾日，如易科罰金
，以新臺幣壹仟元折算壹日。
    理  由
一、聲請意旨略以：受刑人張朋榛因犯竊盜等案件，先後經判決
    確定如附表，應依刑法第53條及第51條第6款，定其應執行
    刑，爰依刑事訴訟法第477條第1項聲請裁定等語。
二、按裁判確定前犯數罪者，併合處罰之；數罪併罰，分別宣告
    其罪之刑，若宣告多數拘役者，於各刑中之最長期以上，各
    刑合併之刑期以下，定其刑期。但不得逾一百二十日，刑法
    第50條第1項前段、第51條第6款分別定有明文。又數罪併罰
    ，有二裁判以上者，依第51條之規定，定其應執行之刑，刑
    法第53條亦規定甚明。另刑事訴訟法第370條第2項、第3項
    ，已針對第二審上訴案件之定應執行之刑，明定有不利益變
    更禁止原則之適用；而分屬不同案件之數罪併罰，倘一裁判
    宣告數罪之刑，曾經定其執行刑，再與其他裁判宣告之刑定
    其執行刑時，在法理上亦應同受此原則之拘束。故另定之執
    行刑，其裁量所定之刑期，自不得重於前定之執行刑加計後
    裁判宣告之刑之總和，否則即屬違背法令（最高法院104年
    度台非字第127號判決要旨參照）。再按數罪併罰有二裁判
    以上宣告多數有期徒刑者，依刑法第53條、第51條第5款之
    規定，係採「限制加重原則」規範執行刑之法定範圍，為其
    定刑之外部界限。乃因一律將宣告刑累計執行，刑責恐將偏
    重而過苛，不符現代刑事政策及刑罰之社會功能，而有必要
    透過定應執行刑程序，授權法官對被告本身及所犯各罪為總
    檢視，進行充分而不過度之評價，以妥適調整之。又刑法第
    57條之規定，係針對個別犯罪之科刑裁量，明定刑罰原則以
    及尤應審酌之各款事項，以為科刑輕重之標準；至數罪併罰
    定應執行刑之裁量標準，法無明文，然其裁量仍應兼衡罪責
    相當及特別預防之刑罰目的，具體審酌整體犯罪過程之各罪
    關係（例如各行為彼此間之關聯性《數罪間時間、空間、法
    益之異同性》、所侵害法益之專屬性或同一性、數罪對法益
    侵害之加重效應等）及罪數所反應行為人人格及犯罪傾向等
    情狀綜合判斷，為妥適之裁量（最高法院104年度台抗字第7
    18號裁定意旨參照）。
三、經查，本件受刑人所犯各罪之犯罪時間，先後由臺灣新北地
    方法院及本院判處並分別確定在案等情（均詳如附表所示）
    ，有各該刑事判決書、臺灣高等法院被告前案紀錄表在卷可
    稽。茲聲請人以本院為該案犯罪事實最後判決之法院，聲請
    本院就受刑人所犯如附表所示各罪之宣告刑定應執行刑，本
    院審核後，認為其聲請洵屬正當，應予准許。揆諸前揭說明
    ，本院就附表編號1至3所示各罪再為定執行刑之裁定時，自
    應受前已定應執行刑內部界限之拘束。是本院斟酌受刑人所
    犯如附表所示各罪，均為侵害他人財產權益，又附表所示各
    次犯行之時間集中於民國109年12月至110年4月間，復考量
    各罪間之關聯性，與被告前科之關聯性、刑罰規範目的、罪
    數所反映之被告人格特性及整體犯罪非難評價等總體情狀綜
    合判斷，並審酌受刑人於收受本院函詢其定刑意見後，對刑
    期表示無意見，此亦有本院詢問受刑人定應執行刑意見調查
    表1紙在卷足憑（見本院卷第61頁），爰就受刑人所犯如附
    表所示各罪，定應執行拘役如主文所示，並諭知易科罰金之
    折算標準。
據上論斷，依刑事訴訟法第477條第1項，刑法第50條第1項前段
、第53條、第51條第6款、第41條第1項前段，裁定如主文。
中　　華　　民　　國　　111 　年　　10　　月　　21　　日
                  刑事第五庭法  官  蔡明宏
以上正本證明與原本無異。
如不服本裁定應於送達後5日內向本院提出抗告狀。
因疫情而遲誤不變期間，得向法院聲請回復原狀。
                            書記官  劉致芬
中　　華　　民　　國　　111 　年　　10　　月　　21　　日
附表
編號  1 2 3 罪名  竊盜 竊盜 竊盜 宣告刑  拘役50日、30日、30日，如易科罰金，以新臺幣1,000元折算1日。 拘役30日，如易科罰金，以新臺幣1,000元折算1日。 拘役30日、30日，如易科罰金，以新臺幣1,000元折算1日。 犯罪日期  109/12/11、 110/4/21、110/4/25 109/12/6 110/1/22、110/3/13 偵查（自訴）機關 年度案號  臺灣新北地方檢察署110年度偵字第9410、30847號 臺灣士林地方檢察署110年度偵字第3462號 臺灣士林地方檢察署110年度偵緝字第1239號 最後事實審 法院 臺灣新北地方法院 臺灣士林地方法院 臺灣士林地方法院  案號 110年度簡字第4484號 110年度審簡字第940號 111年度審簡字第513號  判決日期 110/11/30 110/12/15 110/7/29 確定判決 法院 臺灣新北地方法院 臺灣士林地方法院 臺灣士林地方法院  案號 110年度簡字第4484號 110年度審簡字第940號 111年度審簡字第513號  判決確定日期 111/1/17 111/3/7 111/9/8 是否為得易科罰金之案件  是 是 是 備註  臺灣新北地方檢察署111年度執字第3474號 （判決執行拘役100日） 臺灣士林地方檢察署111年度執字第1053號 臺灣士林地方檢察署111年度執字第3886號（判決應執行拘役50日）   編號1至2經臺灣士林地方法院定應執行拘役120日（臺灣士林地方法院111年度聲字第466號）